臺灣基隆地方法院刑事判決　　　　　　　94年度訴字第1082號
公　訴　人　臺灣基隆地方法院檢察署檢察官
被　　　告　乙○○
　　　　　　　　　　（現另案在台灣基隆監獄基隆分監執行中
上列被告因違反毒品危害防制條例案件，經檢察官提起公訴（94
年度毒偵字第2709號、第3026號），被告就被訴事實為有罪之陳
述，本院合議庭裁定由受命法官獨任進行簡式審判程序審理，判
決如下：
    主  文
乙○○連續施用第一級毒品，累犯，處有期徒刑捌月，扣案之第
一級毒品海洛因壹包（淨重零點公克，包裝重零點壹捌公克
）沒收銷燬之。
    事  實
一、乙○○前因違反毒品危害防制條例案件，經本院以91年度瑞
    簡字第85號判處有期徒刑5月，如易科罰金以300元折算1 日
    確定，於民國93年1月15日易科罰金執行完畢。
二、乙○○前因施用毒品案件，經本院以88年度毒聲字第837 號
    、90年度毒聲字第718 號裁定送觀察、勒戒後，均因認無繼
    續施用毒品之傾向，先後於88年7 月1日、90年5月25日出勒
    戒處所，並分別經臺灣基隆地方法院檢察署以88年度偵緝字
    第268號、90年度毒偵字第818號為不起訴處分確定。復因施
    用毒品案件，經本院以91年度毒聲字第839 號裁定令入勒戒
    處所施以強制戒治，嗣經本院以92年度毒聲字第598 號裁定
    停止戒治，所餘戒治期間，付保護管束，於92年8月5日出戒
    治處所，再經本院於92年12月18日以92年度毒聲字第1067號
    撤銷停止戒治，令入戒治處所執行戒治處分，嗣於93年1 月
    9 日因法律修正報結，該次犯行並經同署檢察官以91年度毒
    偵字第793號聲請以簡易判決處刑，復經本院於91年11月5日
    以91年度瑞簡字第85號判處有期徒刑5月，如易科罰金以300
    元折算1日確定。再因施用毒品案件，經同署檢察官以94 年
    度毒偵字第1160號提起公訴，並經本院於94年8 月15日以94
    年度訴字第426號判處有期徒刑7 月確定（於94年12月5日入
    監執行，迄95年6 月26日縮刑期滿）。詎其仍未戒除毒癮，
    明知海洛因業經公告列為毒品危害防制條例之第一級毒品，
    不得非法持有、施用，仍基於施用第一級毒品海洛因之概括
    犯意，於上開強制戒治執行完畢釋放後5年內即自94年8月15
    日前開判決宣示後某日起至同年10月19日10時30分許止，連
    續在其位於臺北縣瑞芳鎮○○○路315 號住處或瑞芳火車站
    及基隆市、臺北縣公廁內等處，以將第一級毒品海洛因摻水
    稀釋後，用注射針筒注射入體內之方式，施用第一級毒品海
    洛因多次，平均約每日施用1次。嗣於：(1)94年9月21日23時
    許，經警見其形跡可疑，在基隆市○○區○○路南新街口查
    獲，並扣得第一級毒品海洛因1 包（淨重0.33公克、空包裝
    重0.18公克）；(2)94年10月19日20時許，為警在臺北縣瑞芳
    鎮○○路34號其友人住處查獲，並先後經其同意採取其排放
    之尿液送請鑑定結果，均呈嗎啡陽性反應而查悉上情。
三、案經基隆市警察局第一分局、第四分局報請臺灣基隆地方法
    院檢察署檢察官偵查起訴。
    理  由
一、本件被告乙○○（下稱被告）所犯為毒品危害防制條例第10
    條第1 項之施用第一級毒品罪，非死刑、無期徒刑、最輕本
    刑為3 年以上有期徒刑之罪，或高等法院管轄第一審之案件
    ，被告於本院準備程序中，就被訴事實為有罪之陳述，經告
    以簡式審判程序之旨，並聽取檢察官、被告之意見後，本院
    合議庭裁定由受命法官進行簡式審判程序，是本件之證據調
    查，依刑事訴訟法第273條之2規定，不受同法第159條第1項
    、第161條之2、第161條之3、第163條之1及第164條至第170
    條規定之限制，合先敘明。
二、上揭連續施用第一級毒品之事實，業據被告於本院審理時坦
    承不諱，且被告於94年月22日、同年10月19日為警採取其親
    自排放之尿液送請臺灣尖端先進生技醫藥股份有限公司，經
    以酵素免疫分析法初步檢驗，再以氣相層析質譜儀法確認檢
    驗結果，均呈嗎啡陽性反應，此有該公司94 年9月28日、10
    月28日出具之「濫用藥物檢驗報告」在卷可稽；而以該公司
    所用之氣相層析質譜儀分析法之精確度而論，應可剔除「偽
    陽性反應」之可能（行政院國軍退除役官兵輔導委員會臺北
    榮民總醫院83年3月1日北總內字第01855號、同年4月7 日
    北總內字第03059 號函參照），該檢驗結果自可憑信。又
    扣案被告自承其所有疑似海洛因之白粉1 包經送請法務部調
    查局檢驗結果，確含第一級毒品海洛因成分（淨重0.33公克
    ，包裝重0.18公克），此有該局94年12月1日調科壹字第320
    003247號鑑定通知書1 份附卷足參，足認被告上開自白與事
    實相符，堪信為真實。再者，被告前因施用毒品案件，經本
    院以88年度毒聲字第837號、90年度毒聲字第718號裁定送觀
    察、勒戒後，均因認無繼續施用毒品之傾向，先後於88年7
    月1日、90年5月25日出勒戒處所，並分別經臺灣基隆地方法
    院檢察署以88年度偵緝字第268號、90年度毒偵字第818號為
    不起訴處分確定。復因施用毒品案件，經本院以91年度毒聲
    字第839 號裁定令入勒戒處所施以強制戒治，嗣經本院以92
    年度毒聲字第598 號裁定停止戒治，所餘戒治期間，付保護
    管束，於92年8月5日出戒治處所，再經本院於92年12月18日
    以92年度毒聲字第1067號撤銷停止戒治，令入戒治處所執行
    戒治處分，嗣於93年1月9日因法律修正報結，該次犯行並經
    同署檢察官以91年度毒偵字第793 號聲請以簡易判決處刑，
    復經本院於91年11月5 日以91年度瑞簡字第85號判處有期徒
    刑5月，如易科罰金以300元折算1 日確定。再因施用毒品案
    件，經同署檢察官以94年度毒偵字第1160號提起公訴，並經
    本院於94年8月15日以94年度訴字第426號判處有期徒刑7 月
    確定（於94年12月5日入監執行，迄95年6月26日縮刑期滿）
    等情，此有臺灣高等法院被告前案紀錄表、前開不起訴處分
    書、聲請簡易判決處刑書、起訴書、判決書在卷可稽，事證
    明確，被告於前揭強制戒治執行完畢釋放後5 年內再犯毒品
    危害防制條例第10條第1 項之施用第一級毒品犯行，洵堪認
    定，應依法論科。
三、查海洛因為毒品危害防制條例第2 條第2項第1款所規定之第
    一級毒品，被告予以施用，核其所為，係犯同條例第10條第
    1 項之施用第一級毒品罪。被告施用毒品期間持有第一級毒
    品之低度行為，為施用之高度行為所吸收，不另論罪。又被
    告上開連續多次施用犯行，時間緊接，手法相同，觸犯構成
    要件同一之罪名，顯係基於概括犯意反覆為之，為連續犯，
    應依刑法第56條規定，論以連續施用第一級毒品罪，並依法
    加重其刑。末查，被告曾有犯罪事實所載犯罪之科刑及刑之
    執行完畢情形，有臺灣高等法院被告前案紀錄表在卷可稽，
    其5 年內再犯有期徒刑以上之本罪，為累犯，應依法加重其
    刑，並遞加之。爰審酌被告前經觀察勒戒、強制戒治程序、
    徒刑執行完畢後，猶不知戒惕，復再施用第一級毒品，無視
    於毒品對於自身健康之戕害及國家對於杜絕毒品犯罪之禁令
    ，顯無戒斷之決心，然念及其前開犯罪係戕害自身，尚未害
    及他人，且犯罪後復坦承犯行，態度尚佳等一切情狀，量處
    如主文所示之刑，以資儆懲。另扣案之第一級毒品海洛因1
    包（淨重0.33公克、包裝重0.18公克），因包裝已與其上極
    微量之毒品已合而為一，無從析離，應併依毒品危害防制條
    例第18條第1項前段之規定，宣告沒收併銷燬。
據上論斷，應依刑事訴訟法第273條之1第1項、第299 條第1項前
段，毒品危害防制條例第10條第1項、第18條第1項前段，刑法第
11條、第56條、第47條，判決如主文。
本案經檢察官甲○○到庭執行職務。
中　　華　　民　　國　　94　　年　　12　　月　  23　  日
                  刑事第二庭法  官  許心
以上正本證明與原本無異。
如不服本判決應於收受本判決送達後10日內向本院提出上訴書狀
。
中　　華　　民　　國　　94　　年　　12　　月　　23　　日
                            書記官  邱李和
附錄本判決論罪之法條：
毒品危害防制條例第10條
施用第一級毒品者，處6月以上5年以下有期徒刑。
施用第二級毒品者，處3年以下有期徒刑。
